【裁判字號】    92,交自,10
【裁判日期】    920520
【裁判案由】    過失傷害
【裁判全文】
臺灣高雄地方法院刑事判決                          九十二年度交自字第一號
    自  訴  人  乙○○
    被      告  甲○○
右列被告因業務過失傷害案件，經自訴人提起自訴，本院判決如左：
    主  文
甲○○服用酒類，不能安全駕駛動力交通工具而駕駛，處有期徒刑肆月，如易科罰金
以參佰元（即新臺幣玖佰元）折算壹日。又從事業務之人，因業務上之過失傷害人，
處有期徒刑陸月，如易科罰金，以參佰元（即新臺幣玖佰元）折算壹日。應執行有期
徒刑捌月，如易科罰金以參佰元（即新臺幣玖佰元）折算壹日。
    事  實
一、甲○○平日以駕駛救護車載運傷患就醫為業，為從事駕駛業務之人，明知服用酒
    類足以造成不能安全駕駛動力交通工具之危險，於民國九十一年九月二十七日凌
    晨在屏東縣某處飲酒後，吐氣所含酒精成份高達每公升０點三六毫克（ＭＧ／Ｌ
    ），駕駛車輛之肇事率超過一般正常人之二倍以上，顯已無法安全駕駛，竟猶不
    顧影響參與道路交通公眾之安全，貿然駕駛車牌號碼Ｊ９－１２６３號救護車，
    沿高雄市○○○路由西向東行駛，於同日上午五時二十分許，途經民族二路與七
    賢一路交岔口，本應注意遵守燈光號誌，且當時天候晴，已有晨光，路面乾燥，
    視距良好，無障礙物，號誌動作正常，又無不能注意之情形，於行駛車道號誌已
    呈現紅燈狀態，當時救護車上又未搭載傷患，應依燈號指示停止行進，竟仍疏於
    注意，駕駛前開救護車闖越上開路口，適有乙○○駕駛車牌號碼ＺＢ─０３９號
    營業小客車沿民族二路由南往北方向行駛，甲○○駕駛之救護車因而撞擊乙○○
    駕駛之營業小客車，致使乙○○受有頭部外傷、胸部挫傷併左側第五肋骨骨折等
    傷害。
二、案經乙○○提起自訴。
    理  由
一、訊據被告甲○○對於右揭事實坦承不諱，且有左列證據為證：
  (一)被告駕駛救護車於民族二路與七賢一路交岔口，因闖越紅燈致撞擊乙○○駕駛之
    營業小客車小客車之事實，有本院依職權函高雄市政府警察局交通警察大隊調取
    之道路交通事故調查報告表及現場談話紀錄表各一件附卷可證，
    被告駕駛救護車行經上開交岔路口，本應注意遵循號誌指示行進，且依當時情形
    ，又無不能注意之情形，乃竟疏於注意，貿然闖越紅燈，致撞擊自訴人所駕駛之
    營業小客車，致肇事使告訴人受傷，其有過失，甚為明顯，且告訴人之受傷與被
    告之過失行為間確有相當因果關係，亦可認定。
  (二)乙○○因而受有頭部外傷、胸部挫傷併左側第五肋骨骨折等傷害之事實，有阮綜
    合醫院診斷證明書一件附卷可證。
  (三)復有被告於肇事後之呼氣酒精測試單一件附卷可參，被告當時吐氣所含酒精成份
    高達每公升０點三六毫克（ＭＧ／Ｌ）。而按刑法第一百八十五條之三所謂之「
    不能安全駕駛」，係抽象危險犯，並不以發生具體危險為必要。而依醫學實驗證
    明所得經驗法則，對於吐氣酒精濃度達每公升０．二五毫克（ＭＧ／Ｌ）以上時
    ，將使駕駛人產生複雜之技巧障礙、駕駛能力變壞之行為表現，肇事比率比一般
    未飲酒時高出二倍，而吐氣酒精濃度達每公升零點五毫克以上時，將使駕駛人產
    生平衡感與判斷力障礙升高，肇事比率比一般未飲酒時高出十倍，甚而如吐氣酒
    精濃度達每公升零點七五毫克時，駕駛人將產生明顯酒醉、步履蹣跚之行為狀態
    ，其肇事比率比一般高二十五倍，達吐氣酒精濃度達每公升一毫克時，將造成中
    度中毒，有步態不穩、噁心、嘔吐、精神混惑不清狀態（參見蔡志中著，對飲酒
    不能安全駕駛之執法研究，司法院第四十六期業務研究會講義）。本件被告經檢
    驗酒精濃度，測試結果達每公升零點三六毫克，依據上開研究報告有關駕駛人酒
    後駕車行為表現之結論，足認被告因飲酒已產生駕駛技巧障礙，視覺及行為反應
    能力減低，而達不能安全駕駛動力交通工具之程度。
  (四)綜上所述，被告自白核與前開證據顯示之事實相符，本件事證明確，被告犯行已
    堪認定，應依法論科。
二、本件被告係救護車司機，從事載運傷患就醫為業，此據其供明在卷，為從事駕駛
    為業務之人，駕駛救護車為其主要業務，其駕駛救護車肇事，致自訴人受傷，核
    其所為，係犯刑法第一百八十五條之三之公共危險罪及第二百八十四條第二項前
    段之業務過失傷害罪。自訴意旨漏未斟酌此點，未引用刑法第一百八十五條三之
    公共危險罪，尚有未洽，惟其既於自訴狀記載被告違規飲酒駕車等語，此部分事
    實應在自訴人起訴範圍之內，本院自應予以審理，並變更起訴法條。被告所犯上
    開二罪，犯意各別，行為不同，應分論併罰。又被告係酒後駕車因而致人受傷，
    業務過失傷害罪部分應依道路交通管理處罰條例第八十六條第一項規定，加重其
    刑至二分之一。審酌被告並無前科，素行尚稱良好，惟身為救護車駕駛人，竟不
    知謹慎，於飲酒後吐氣達每公升０點三六毫克（ＭＧ／Ｌ）情形下，仍駕駛具有
    一定危險性之救護車，復貿然闖越紅燈，致撞擊自訴人駕駛之營業小客車，自訴
    人並因而受傷，被告迄今未與自訴人和解，犯後坦承犯行，態度良好等一切情狀
    ，分別量處如主文所示之刑，並諭知易科罰金折算標準，復定上開二罪之應執行
    刑，併諭知易科罰金折算標準，以示儆懲。
據上論斷，應依刑事訴訟法第三百四十三條、第二百九十九條第一項前段、第三百條
，道路交通管理處罰條例第八十六條第一項、刑法第十一條、第一百八十五條之三、
第二百八十四條第二項前段、第四十一條、第五十一條第五款，罰金罰鍰提高標準條
例第一條前段、第二條，判決如主文。
中      華      民      國    九十二    年      五      月     二十     日
                                臺灣高雄地方法院交通法庭
                                    法  官  陳業鑫
右為正本，係照原本作成，證明與原本無異。
如不服本判決，應於送達後十日內，向本院提出上訴狀。
                                    書記官  陳素徵
中      華      民      國九十二    年      五      月    二十一    日
附錄本判決論罪之法條：
中華民國刑法第一百八十五條之三
服用毒品、麻醉藥品、酒類或其他相類之物，不能安全駕駛動力交通工具而駕駛者，
處一年以下有期徒刑、拘役或三萬元以下罰金。
刑法二百八十四條第二項前段
從事業務之人，因業務上之過失傷害人，處一年以下有期徒刑、拘役或一千元以下罰
金。


司法院資訊處製作；財團法人民間司法改革基金會備份。
